ACORDAO-COMPLETO-2354704

ACÓRDÃO DE RELAÇÃO

ACÓRDÃO DE RELAÇÃO 3541/2019 ATA 17/2019 - SEGUNDA CÂMARA

Acórdão 3541/2019-TCU-Segunda Câmara
Trata-se de processo de prestação de contas anuais do Serviço de Apoio às Micro e Pequenas Empresas no Estado do Pará – Sebrae/PA, relativo ao exercício de 2017. 
Considerando que a documentação apresentada pelo órgão atendeu, quanto aos aspectos formais, às diretrizes estabelecidas na Instrução Normativa TCU 63/2010 e na Decisão Normativa TCU nº 163, de 6 de dezembro de 2017;
considerando que a análise desenvolvida pelo controle interno apontou falhas na execução do programa Sebraetec, além de sua baixa execução física e financeira;
considerando que a despeito da relevância das constatações no que tange ao alcance das finalidades do Sebrae-PA, elas não têm gravidade suficiente para macular as contas, e que não foram relatadas ocorrências de dano ao erário no presente processo;
considerando que o programa Sebraetec, embora executado nos diversos estados da federação, tem sua concepção e regras gerais editadas pelo Sebrae nacional, por essa razão o baixo desempenho pode ter causas não apenas locais, haja vista que outros estados também apontaram baixo desempenho no programa;
considerando que a unidade técnica destacou o esforço da gestão Sebrae/PA no sentido de identificar as possíveis causas do fraco resultado alcançado, bem como empreender medidas com o objetivo de elevar o percentual de atendimento do programa;
considerando que as recomendações já formuladas pelo controle interno se mostram adequadas e suficientes para aprimorar os controles e potencialmente melhorar os resultados do programa;
considerando que as recomendações destinadas ao Sebrae/PA, proferidas pelo controle interno em anos anteriores, foram integralmente atendidas;
Os ministros do Tribunal de Contas da União, reunidos em sessão de 2ª Câmara, ACORDAM, por unanimidade, de acordo com o parecer emitido pela Secretaria do TCU no Estado no Pará – Sec-PA e nos termos dos arts. 1º, inciso I, 16, inciso I, 17, e 23, inciso I, da Lei 8.443/1992, em julgar regulares as presentes contas e dar quitação plena aos responsáveis. 
1. Processo TC-Processo 034.118/2018-7 (PRESTAÇÃO DE CONTAS – Exercício de 2017) 
1.1. Classe de Assunto: II.
1.2. Responsáveis:   Afonso Maria de Ligorio Barral Monteiro (CPF XXX.481.512-XX) ;   Alex Bolonha Fiuza de Mello (CPF XXX.943.802-XX) ;   Alvaro Cordoval de Carvalho (CPF XXX.837.752-XX) ; Andre Fernandes de Pontes (CPF XXX.716.192-XX) ; Andre Luis da Silva Dantas (CPF XXX.337.361-XX) ; Augusto Jose Alencar Gamboa (CPF XXX.905.262-XX) ; Braselino Carlos da Assuncao Sousa da Silva (CPF XXX.987.302-XX) ; Daniel Barata de Castro (CPF XXX.266.582-XX) ; Edvaldo Sebastiao de Souza (CPF XXX.278.137-XX) ; Eliane Seabra Paes Leal (CPF XXX.542.122-XX) ; Ernandes Raiol da Silva (CPF XXX.744.802-XX) ; Fabio Lucio de Souza Costa (CPF XXX.205.564-XX) ; Fabrizio Augusto Guaglianone de Souza (CPF XXX.827.312-XX) ; Fernando Teruo Yamada (CPF XXX.210.102-XX) ; Gualter Parente Leitao (CPF XXX.318.942-XX) ; Guilherme Antonio Bacellar Cruz (CPF XXX.832.202-XX) ; Hugo Yutaka Suenaga (CPF XXX.537.842-XX) ; Israel Baltazar Sardinha (CPF XXX.235.362-XX) ; Joaquim Tadeu Pereira (CPF XXX.069.992-XX) ; Jorge Frota Pereira Junior (CPF XXX.155.742-XX) ; Jorge Wilson Campos e Silva Antunes (CPF XXX.810.722-XX) ; Jose Conrado Azevedo Santos (CPF XXX.215.332-XX) ; Jose Fernando Paes de Vasconcelos (CPF XXX.634.322-XX) ; Jose Severino Queiroz Ribas (CPF XXX.911.806-XX) ; Leony Luis Lopes Negrao (CPF XXX.458.962-XX) ; Luis Carlos Macedo Blasques (CPF XXX.896.272-XX) ; Luiz Fernandes Rocha (CPF XXX.099.902-XX) ; Luiz Lourenco de Souza Neto (CPF XXX.965.572-XX) ; Luiz Otavio Gomes de Souza (CPF XXX.822.152-XX) ; Marcos Augusto Parisi Ticianeli (CPF XXX.825.568-XX) ; Marcos da Costa Araujo (CPF XXX.077.674-XX) ; Maria Jose Neri Macario (CPF XXX.039.552-XX) ; Olavo Rogerio Bastos das Neves (CPF XXX.762.702-XX) ; Paula Viviane Maia Couceiro (CPF XXX.689.402-XX) ; Pedro Coelho Nasser (CPF XXX.918.402-XX) ; Pedro Paulo Pinheiro Busatto (CPF XXX.852.481-XX) ; Pedro de Queiroz Nunes dos Santos Filho (CPF XXX.867.712-XX) ; Renata Tricia Costa Rodrigues (CPF XXX.059.162-XX) ; Renato Vianna Cortez de Souza (CPF XXX.127.692-XX) ; Rubens Cardoso da Silva (CPF XXX.733.932-XX) ; Sebastiao de Oliveira Campos (CPF XXX.891.608-XX) ; Sergio Albino Bitar Pinheiro (CPF XXX.442.842-XX) ; Silvia Almeida Oliveira (CPF XXX.502.402-XX) ; Solange Maria Alves Mota Santos (CPF XXX.874.882-XX) ; Valmir Ferreira Batista (CPF XXX.088.092-XX) .
1.3. Unidade: Serviço de Apoio às Micro e Pequenas Empresas do Pará - Sebrae/PA.
1.4. Relatora: ministra Ana Arraes.
1.5. Representante do Ministério Público: procurador Sergio Ricardo Costa Caribé.
1.6. Unidade Técnica: Controle Externo do Trabalho e Entidades Paraestatais (SecexTrab) .
1.7. Representação legal: não há.
1.8. Determinações/Recomendações/Orientações: não há.

Segunda Câmara

Afonso Maria de Ligorio Barral Monteiro (CPF XXX.481.512-XX);   Alex Bolonha Fiuza de Mello (CPF XXX.943.802-XX);   Alvaro Cordoval de Carvalho (CPF XXX.837.752-XX); Andre Fernandes de Pontes (CPF XXX.716.192-XX); Andre Luis da Silva Dantas (CPF XXX.337.361-XX); Augusto Jose Alencar Gamboa (CPF XXX.905.262-XX); Braselino Carlos da Assuncao Sousa da Silva (CPF XXX.987.302-XX); Daniel Barata de Castro (CPF XXX.266.582-XX); Edvaldo Sebastiao de Souza (CPF XXX.278.137-XX); Eliane Seabra Paes Leal (CPF XXX.542.122-XX); Ernandes Raiol da Silva (CPF XXX.744.802-XX); Fabio Lucio de Souza Costa (CPF XXX.205.564-XX); Fabrizio Augusto Guaglianone de Souza (CPF XXX.827.312-XX); Fernando Teruo Yamada (CPF XXX.210.102-XX); Gualter Parente Leitao (CPF XXX.318.942-XX); Guilherme Antonio Bacellar Cruz (CPF XXX.832.202-XX); Hugo Yutaka Suenaga (CPF XXX.537.842-XX); Israel Baltazar Sardinha (CPF XXX.235.362-XX); Joaquim Tadeu Pereira (CPF XXX.069.992-XX); Jorge Frota Pereira Junior (CPF XXX.155.742-XX); Jorge Wilson Campos e Silva Antunes (CPF XXX.810.722-XX); Jose Conrado Azevedo Santos (CPF XXX.215.332-XX); Jose Fernando Paes de Vasconcelos (CPF XXX.634.322-XX); Jose Severino Queiroz Ribas (CPF XXX.911.806-XX); Leony Luis Lopes Negrao (CPF XXX.458.962-XX); Luis Carlos Macedo Blasques (CPF XXX.896.272-XX); Luiz Fernandes Rocha (CPF XXX.099.902-XX); Luiz Lourenco de Souza Neto (CPF XXX.965.572-XX); Luiz Otavio Gomes de Souza (CPF XXX.822.152-XX); Marcos Augusto Parisi Ticianeli (CPF XXX.825.568-XX); Marcos da Costa Araujo (CPF XXX.077.674-XX); Maria Jose Neri Macario (CPF XXX.039.552-XX); Olavo Rogerio Bastos das Neves (CPF XXX.762.702-XX); Paula Viviane Maia Couceiro (CPF XXX.689.402-XX); Pedro Coelho Nasser (CPF XXX.918.402-XX); Pedro Paulo Pinheiro Busatto (CPF XXX.852.481-XX); Pedro de Queiroz Nunes dos Santos Filho (CPF XXX.867.712-XX); Renata Tricia Costa Rodrigues (CPF XXX.059.162-XX); Renato Vianna Cortez de Souza (CPF XXX.127.692-XX); Rubens Cardoso da Silva (CPF XXX.733.932-XX); Sebastiao de Oliveira Campos (CPF XXX.891.608-XX); Sergio Albino Bitar Pinheiro (CPF XXX.442.842-XX); Silvia Almeida Oliveira (CPF XXX.502.402-XX); Solange Maria Alves Mota Santos (CPF XXX.874.882-XX); Valmir Ferreira Batista (CPF XXX.088.092-XX).

ANA ARRAES

não há.

Procurador Sergio Ricardo Costa Caribé.

PRESTAÇÃO DE CONTAS (PC)

Controle Externo do Trabalho e Entidades Paraestatais (SecexTrab).